最高法院刑事判決　　　　　　　　　　111年度台上字第144號
上　訴　人　洪崇嘉


上列上訴人因違反毒品危害防制條例等罪案件，不服臺灣高等法
院臺中分院中華民國110 年8月31日第二審判決（110年度上訴字
第1096號，起訴案號：臺灣彰化地方檢察署108 年度偵字第9564
、12177號），提起上訴，本院判決如下：
    主  文
上訴駁回。
    理  由
一、按刑事訴訟法第377 條規定，上訴於第三審法院，非以判決
    違背法令為理由，不得為之。是提起第三審上訴，應以原判
    決違背法令為理由，係屬法定要件。如果上訴理由書狀並未
    依據卷內訴訟資料，具體指摘原判決不適用何種法則或如何
    適用不當，或所指摘原判決違法情事，顯與法律規定得為第
    三審上訴理由之違法情形，不相適合時，均應認其上訴為違
    背法律上之程式，予以駁回。
二、本件原判決維持第一審論處上訴人洪崇嘉犯如原判決事實欄
    （下稱事實）一、(一)(二)所示販賣第一級毒品2 罪刑及諭
    知沒收，並定其應執行有期徒刑7年7月之判決，駁回上訴人
    在第二審之上訴。已引用第一審判決書記載之犯罪事實、證
    據及理由，並補充說明何以駁回上訴人第二審上訴之理由。
三、原判決已說明依卷附彰化縣警察局偵查佐張生金所出具之職
    務報告書內詳細敘明：「於（民國）108年2月28日胡宇任與
    上游李文智電話連絡欲購買毒品，胡宇任詢問李文智約在哪
    裡交易毒品，李文智告知在綽號『缺嘴』（洪崇嘉）哪裡，
    相約在洪崇嘉處所交易毒品，本次於監察中之對話內容確定
    李文智住在洪崇嘉處所販售毒品」、「於108 年3月2日胡宇
    任與洪崇嘉電話連絡，通話譯文中A胡宇任B洪崇嘉之對話內
    容：『A：阿嘉，我過去找你，他叫我過去找你。B：好啊。
    A：你不要像昨天一樣電話都不接，我會瘋去。B：昨天睡死
    。A：等我。B：好啦。』意指『他』李文智。於上記108年2
    月28日監察譯文中已知悉李文智住在洪崇嘉住處，譯文內容
    可知悉，胡宇任向洪崇嘉表示，李文智要伊去找洪崇嘉，胡
    宇任前往洪崇嘉住處購買毒品。」等語，並有108年2月28日
    胡宇任與李文智之通訊監察譯文、108 年3月2日胡宇任與洪
    崇嘉之通訊監察譯文可佐；因此，上述偵查佐張生金於 109
    年4月16日所出具之職務報告書之結論為：「… (三)然胡宇
    任於筆錄中雖無指證洪崇嘉毒品來源係李文智及李文智有販
    售毒品予洪崇嘉，在執行通訊監察時，據監察通話內容，已
    知悉李文智住在洪崇嘉住所，且胡宇任只要找不到李文智就
    會連絡洪崇嘉，幫其聯絡李文智，洪崇嘉明知李文智有從事
    販賣毒品，並還提供住所讓李文智居住，顯李文智與洪崇嘉
    已有販售毒品營利之犯意聯絡。惟尚未拘提胡宇任、洪崇嘉
    到案時，洪崇嘉毒品上手是否為李文智，均依據監察對話內
    容、基地臺位置作為研判，實際結果也與研判情形相同；又
    洪崇嘉於筆錄中供述內容，才明確認定洪崇嘉毒品來源係李
    文智，爾查獲李文智涉嫌販賣毒品，非依據洪崇嘉之供述，
    是於監察胡宇任時已查悉。」等語，足認警察機關確於執行
    通訊監察時，即已根據通訊監察內容及基地臺位置研判知悉
    上訴人與李文智共同販賣毒品之事實，上訴人嗣後於108年7
    月25日警詢中之供述，僅供警方確認研判之結果無誤，自難
    認警察機關是因上訴人之供述而查獲李文智，自無毒品危害
    防制條例第17條第1 項規定之適用等旨，已依據卷內資料予
    以論述及說明。所為論斷，俱有卷存事證足憑，並無認定事
    實未憑證據之情形，亦無上訴意旨所指證據調查職責未盡、
    適用法則不當或判決理由欠備之違誤，自屬原審採證、認事
    之適法職權行使，不容任意指摘為違法。
四、上訴意旨置原判決之論敘於不顧，仍謂：原審未依職權詳查
    究明，僅依彰化縣警察局、臺灣彰化地方檢察署之公文函復
    內容，逕行認定上訴人並無毒品危害防制條例第17條第1 項
    供出上手因而查獲應減免其刑規定之適用，要屬違法等語。
    經核係憑持己見，再為事實上之爭辯，或對原審取捨證據與
    自由判斷證據證明力之職權適法行使，徒以自己之說詞，任
    意指為違法，均與法律規定得為第三審上訴理由之違法情形
    ，不相適合。本件上訴違背法律上程式，應予駁回。
據上論結，應依刑事訴訟法第395條前段，判決如主文。
中    華    民    國   111    年    3     月    9     日
                  刑事第五庭審判長法  官  吳  信  銘  
                                  法  官  何  菁  莪  
                                  法  官  沈  揚  仁  
                                  法  官  蔡  廣  昇  
                                  法  官  梁  宏  哲  
本件正本證明與原本無異
                                  書記官
中    華    民    國   111    年    3     月    15    日